Inventaris van het archief van de Directie Organisatie Rechtspleging en Rechtshulp van het ministerie van Justitie, 1842-2007
Nationaal Archief, Den Haag
- Notarissen
  - Benoemingen en ontslagen, 1.
    - Notarissen met een standplaats beginnende met de letter A
      - Amsterdam
        - Bos, W.N.G. van den (1933), 1978-1985; 73; 1 omslag
        - Bosman, A.H. (1906), 1976; 74; 1 omslag
        - Bouma, B.J. (1912), 1980; 75; 1 omslag
        - Bouwman, R. (1934), 1976-1998; 76; 1 omslag
        - Brink, B. (1900), 1970; 77; 1 omslag
        - Broers, J.B. (1941), 1992-2004; 78; 1 omslag
        - Broersma, O.W. (1911), 1979; 79; 1 omslag
        - Brouwer, A.P. (1920), 1972-1982; 80; 1 omslag
        - Büchner, J.C.A. (1885), 1955; 81; 1 omslag
        - Bührs, A.G.A. (1895), 1965-1986; 82; 1 omslag
          ook Lookeren Campagne, J. van (1933) te Arnhem
        - Buren, P.A.W. van (1942), 1984-1999; 83; 1 omslag
        - Burg, J.H. van der (1888), 1958; 84; 1 omslag
        - Carlier, J.H.M. (1942), 1979-2002; 85; 1 omslag
          Openbaarheid beperkt tot 01-01-2078
        - Coebergh, H.P.J.M. (1897), 1966-1967; 86; 1 omslag
        - Cysouw, M.A. (1963), 2000-2002; 87; 1 omslag
        - Damen, N.M.J. (1935), 1975-1998; 88; 1 omslag
        - Deenik, Z. (1909), 1955-1974; 89; 1 omslag
        - Deurvorst, M.F.M. (1892), 1962; 90; 1 omslag
        - Dijk, P.L. (1920), 1958-1980; 91; 1 omslag
        - Dijk, W.A.C.A. van (1903), 1972; 92; 1 omslag
        - Doorn, J.P. van (1882), 1955; 93; 1 omslag
          Openbaarheid beperkt tot 01-01-2031
        - Dracht, A.J. (1908), 1975; 94; 1 omslag
        - Duijzend, J. (1923), 1973-1992; 95; 1 omslag
        - Dunselman, J.Th.J.M. (1909), 1978; 96; 1 omslag
        - Dunselman, R.M. (1944), 1977-2001; 97; 1 omslag
        - Elekan, J. (1916), 1959-1979; 98; 1 omslag
        - Everling, J.M.F. (1891), 1960-1961; 99; 1 omslag
          Betreft ook stukken van Middelhoff, A.A.K.M. (1918)
        - Everts, E.B. (1899), 1969; 100; 1 omslag
        - Faber, E.O. (1946), 1985-2001; 101; 1 omslag
          Openbaarheid beperkt tot 01-01-2077
        - Ferf, H.A. (1925), 1973-1987; 102; 1 omslag
        - Geluk, J.J. (1905), 1952-1968; 103; 1 omslag
        - Gerver, P.H.M. (1942), 1980-2003; 104; 1 omslag
        - Graaff, A.O. (?), 1970; 105; 1 omslag
        - Graaff, D.J. (1884), 1951-1959; 106; 1 omslag
          ook Lange, N.H. de (1904)
        - Graafland, G.T. (1912), 1957-1979; 107; 1 omslag
          Betreft ook stukken van H.J. Nipperus
        - Graafland, P.A.A.H. (1890), 1959-1960; 108; 1 omslag
          Betreft ook stukken van Verkade, J.C, (1919)
        - Gramser, W.G. (1904), 1951; 109; 1 omslag
        - Groen, J.W. (1933), 1981-1996; 110; 1 omslag
        - Harting, H.J. (1890), 1958; 111; 1 omslag
          Sweers, H.J. (1913)
        - Hartog, C.J. den (1933), 1996; 112; 1 omslag
        - Hasselt, J. van (1903), 1971; 113; 1 omslag
        - Have, J. ten (1960), 2001-2002; 114; 1 omslag
        - Haverkate, H. (1891), 1960-1961; 115; 1 omslag
          Betreft ook stukken van Erk, A.J. van (1922)
        - Heimans, Th. (1907), 1975; 116; 1 omslag
        - Heuvel, W.A. van den (1917), 1981; 117; 1 omslag
        - Hommes, H.J. (1911), 1977; 118; 1 omslag
        - Jong, J.P. de (1890), 1956; 119; 1 omslag
        - Jong, J.P. de (1914), 1980; 120; 1 omslag
        - Jong, R.A.W. de (1944), 1993-2002; 121; 1 omslag
        - Jongh, G.J. de (1946), 1987-2002; 122; 1 omslag
        - Keizer, E.C.M. (1888), 1957; 123; 1 omslag
        - Ketel, A.H. (1904), 1974; 124; 1 omslag
        - Ketelaar, R.H. (1938), 1978-1991; 125; 1 omslag
        - Koch, A.J.W. (1918), 1956-1983; 126; 1 pak
        - Kraak, H.B.H. (1950), 1991; 127; 1 omslag
          Openbaarheid beperkt tot 01-01-2067
        - Kunst, F. (1931), 1976-1986; 128; 1 omslag
        - Laan, A. van der (1896), 1965-1966; 129; 1 omslag
          Betreft ook stukken van Laan, P.M. van der (1935)
        - Laan, P.M. van der (1935), 1966-1997; 130; 1 omslag
          Betreft kopie
        - Lange, N.H. de (1904), 1951; 131; 1 omslag
        - Leclercq, W.L. (1899), 1965; 132; 1 omslag
          Betreft ook stukken van Slis-Stroom, M.J. (1931)
        - Lidth de Jeude, Jhr. A.P. van (1942), 1979-2003; 133; 1 omslag
        - Lubbers, A.G. (1918), 1978; 134; 1 omslag
        - Lubbers, C.J. (1928), 1968-1987; 135; 1 omslag
        - Lubbers, W.H. (1889), 1959; 136; 1 omslag
        - Luijkx, E.J.H. (1899), 1958-1959; 137; 1 omslag
          Openbaarheid beperkt tot 01-01-2035
          Betreft ook stukken van Res, L.A. (1909)
        - Massee, C.E. (1905), 1956-1967; 138; 1 omslag
        - Meelhuyzen, J.F. (1895), 1957-1964; 139; 1 omslag
        - Meer, M.C.W. (1969), 2003-2005; 140; 1 omslag
        - Meij, H.A. de (1902), 1969; 141; 1 omslag
        - Meijer, M.J. (1915), 1955-1984; 142; 1 omslag
        - Meijer, P. (1908), 1951-1975; 143; 1 omslag
          Openbaarheid beperkt tot 01-01-2051
        - Meijer, R.E.C. (1903), 1971; 144; 1 omslag
        - Meijers, J.A.G. (1910), 1962-1965; 145; 1 omslag
        - Mekking, W.J. (1913), 1963-1980; 146; 1 omslag
        - Meuleman, G. (1931), 1968-1978; 147; 1 omslag
        - Middelhoff, A.A.K.M. (1918), 1982; 148; 1 omslag
        - Neijzen, J.A.M. (1943), 1981-2002; 149; 1 omslag
        - Nerée tot Babberich, W.A.J.M. de (1933), 1972-1997; 150; 1 omslag
        - Nieman, A. (1938), 1981-2002; 151; 1 omslag
        - Nieuwenhuijs, G.K. (1892), 1960; 152; 1 omslag
          Openbaarheid beperkt tot 01-01-2036
          Betreft ook stukken van Heuvel, W.A. van den (1917)
        - Nijenhuis, H. (1925), 1974-1989; 153; 1 omslag
        - Nijenhuis, J. (1888), 1958; 154; 1 omslag
          Openbaarheid beperkt tot 01-01-2034
          Betreft ook stukken van Pikaar, P.N. (1903)
        - Nyst, N.M.G. (1928), 1972-1992; 155; 1 omslag
        - Noordijk, J.P. (1919), 1964-1983; 156; 1 omslag
        - Oltmans, J.C. (1927), 1971-1981; 157; 1 omslag
        - Over, O.H. (1943), 1980-2003; 158; 1 omslag
        - Overberg, J.D. (?), 1979; 159; 1 omslag
        - Peek, H.J.J.M (1890), 1959; 160; 1 omslag
        - Piccardt, K.L. (1902), 1971; 161; 1 omslag
        - Pikaar, P.N. (1903), 1949-1972; 162; 1 omslag
        - Pons, J.C.F. (1924), 1964-1988; 163; 1 omslag
        - Posch, J.C. (1935), 1976-1997; 164; 1 omslag
        - Posh, N.M. (1906), 1976; 165; 1 omslag
        - Potgieser, G.F. (1917), 1981; 166; 1 omslag
        - Privé, C.M.R. (1952), 1990-1997; 167; 1 omslag
        - Reeser Cuperus, G.T. (1901), 1968; 168; 1 omslag
        - Reijners, J.A.H.C. (1899), 1959; 169; 1 omslag
          Betreft ook stukken van Romer, M.L.A. (1926)
        - Res, L.A. (1909), 1960-1976; 170; 1 omslag
        - Ribbers, H.P.A.E. (1911), 1955-1976; 171; 1 omslag
        - Rietveld, G.A. (1902), 1962; 172; 1 omslag
        - Römer, M.L.A. (1926), 1990; 173; 1 omslag
        - Roze, J.C.Y. (1940), 1975-2002; 174; 1 omslag
        - Rupp, T.J. (1907), 1972; 175; 1 omslag
        - Santen, A.H.M. (1926), 1964-1989; 176; 1 omslag
        - Schaap, J. (1905), 1972; 177; 1 omslag
        - Schaftenaar, J.W.D. (?), 1967; 178; 1 omslag
        - Scheltema Beduin, C. (1905), 1971; 179; 1 omslag
        - Schmedding, L.M.M. (1917), 1966-1982; 180; 1 omslag
          Openbaarheid beperkt tot 01-01-2058
        - Schraagen, H.W. (1898), 1956-1968; 181; 1 omslag
        - Schroeder, L.J.W.M. (1942), 1974-2005; 182; 1 omslag
        - Schut, O.G. (1926), 1968-1983; 183; 1 omslag
        - Schweitzer, W.B.L.M. (1942), 1990-2003; 184; 1 omslag
        - Slis-Stroom, M.J. (1931), 1966-1981; 185; 1 omslag
        - Solinge, A.G. van (1932), 1969-1996; 186; 1 omslag
        - Spier, E. (1902), 1971; 187; 1 pak
        - Spier, E.IJ. (1938), 1972-2003; 188; 1 omslag
        - Steeg, H. van (1912), 1956-1979; 189; 1 omslag
          Openbaarheid beperkt tot 01-01-2055
        - Straub, W. (1891), 1953; 190; 1 omslag
        - Sweers, H.J. (1913), 1980; 191; 1 omslag
        - Sypkens, M.J. (1949), 1982; 192; 1 omslag
        - Talsma, J. (1894), 1963-1964; 193; 1 omslag
          Betreft ook stukken van Vries, J.J.M. de (1922)
        - Tamboer, J.V. (1902), 1966; 194; 1 omslag
        - Veen, F. van der (1904), 1973; 195; 1 omslag
        - Vereecken, P.F. (1891), 1960-1961; 196; 1 omslag
          Betreft ook stukken van Bosman A.H. (1906)
        - Verhoeven, A. (1921), 1968-1983; 197; 1 omslag
        - Verkade, J.C. (1919), 1983; 198; 1 omslag
        - Visser, J.A.L. (1907), 1968-1974; 199; 1 omslag
        - Vogelsang, A.J. (1940), 1981-2002; 200; 1 omslag
        - Vries, J.J.M. de (1922), 1986; 201; 1 omslag
        - Vroom, A.M. (1890), 1960; 202; 1 omslag
          Met KB benoeming A.G. Lubbers (1918)
        - Warmelink, H.A. (1890), 1932-1959; 203; 1 omslag
        - West, M. (1898), 1968; 204; 1 omslag
        - Weve, F.M. (1881), 1955; 205; 1 omslag
        - Wijs, R.A. de (1919), 1960; 206; 1 omslag
        - Willemsen, H. (1906), 1955-1975; 207; 1 pak
        - Wilsum, H. van (1960), 1991; 208; 1 omslag
      - Andel
        - Jungerius, S.P.A. (1934), 1969; 209; 1 omslag
      - Andijk
        - Klaver, J.A. (1919), 1987; 210; 1 omslag
        - Steenpoorte, W.H.A. (1904), 1973; 211; 1 omslag
      - Anjum
        - Bolwijn, B. (1907), 1976; 212; 1 omslag
      - Apeldoorn
        - Breedijk, P.A.J. (1905), 1975; 213; 1 omslag
        - Dijkstra, H. (1945), 1981-1996; 214; 1 omslag
        - Drimmelen, B. van (1886), 1956; 215; 1 omslag
        - Essen, H.H.B.J. van (1944), 1990-1991; 216; 1 omslag
        - Graaff, N. de (1927), 1975-1990; 217; 1 omslag
        - Hoeven, J.H. van der (1903), 1972; 218; 1 omslag
        - Kleijn, F. (1904), 1972; 219; 1 omslag
        - Kraan, K.J. (1915), 1983; 220; 1 omslag
        - Kuhlmann, J.G.A. (1891), 1955; 221; 1 omslag
        - Meuwese, P.A.J.M. (1941), 1985-2003; 222; 1 omslag
        - Michel, H.M. (1899), 1955-1968; 223; 1 omslag
        - Perlot, A.C.P. (1940), 1984-2004; 224; 1 omslag
          Openbaarheid beperkt tot 01-01-2080
        - Semmelink, H.W. (1918), 1973; 225; 1 omslag
        - Triest, M. van (1928), 1973-1990; 226; 1 omslag
        - Zweers, W. (1926), 1973-1990; 227; 1 omslag
      - Appingedam
        - Kuipers, H.J.K. (1937), 1985-1997; 228; 1 omslag
        - Smith, F. (1918), 1985; 229; 1 omslag
        - Wiersma, F.K. (1896), 1963; 230; 1 omslag
      - Arnhem
        - Beker, W. (?), 1952; 231; 1 omslag
        - Bloemers, J.C. (1916), 1982-2004; 232; 1 omslag
        - Braak, F.G.A. ter (1944), 1990; 233; 1 omslag
        - Bruins, H. (1914), 1980; 234; 1 omslag
        - Coster, J.G. (1878), 1956; 235; 1 omslag
        - Donders, Y.O. (1930), 1975-1992; 236; 1 omslag
        - Feldbrugge, T.V.J.M. (1880), 1955; 237; 1 omslag
          Betreft ook stukken van Holla, F.J. (1906)
        - Greef, J.H. de (1895), 1964; 238; 1 omslag
        - Heitkamp, H.A. (1917), 1963-1964; 239; 1 omslag
          Openbaarheid beperkt tot 01-01-2040
        - Heuff, W. (1924), 1967-1988; 240; 1 omslag
        - Holla, F.J. (1906), 1973-1975; 241; 1 omslag
        - Holterman, H.J. (1918), 1964-1981; 242; 1 omslag
        - Lonkhuijzen, J.P. van (1916), 1984; 243; 1 omslag
        - Lookeren Campagne, J. van (1933), 1970; 244; 1 omslag
        - Mameren, J. van (1916), 1981; 245; 1 omslag
        - Nolet, C. (1879), 1955; 246; 1 omslag
        - Postma, P.J. (1916), 1983; 247; 1 omslag
        - Prakken, A. (1902), 1964; 248; 1 omslag
        - Ribbers, A.E. (1942), 1981-2005; 249; 1 omslag
          Openbaarheid beperkt tot 01-01-2081
        - Rieter, A.H.M. (1942), 1998-2000; 250; 1 omslag
        - Rob, S. (1943), 1984-2001; 251; 1 omslag
        - Sasse, H.M. (1931), 1992; 252; 1 omslag
        - Tielens, H.J.H.G. (1940), 1982-2002; 253; 1 omslag
        - Trijssenaar, T.A.E. (1901), 1967; 254; 1 omslag
        - Trip, S.C. (1940), 1980-1998; 255; 1 omslag
        - Venemans, C. (1937), 1980-1998; 256; 1 omslag
        - Willemsen, D.J. (1942), 1983-2004; 257; 1 omslag
        - Wilod Versprille, L.A.J.M. (1942), (1983) 1984-2004; 258; 1 omslag
          Openbaarheid beperkt tot 01-01-2076
      - Assen
        - Felderhof, H.W. (1905), 1952; 259; 1 omslag
        - Jong Posthumus, G.J. de (1919), 1970-1982; 260; 1 omslag
        - Klaucke, G.H.H. (1901), 1970; 261; 1 omslag
        - Kroon, J. (1907), 1976; 262; 1 omslag
        - Tijdhof, G.J.M. (1943), 1980-2003; 263; 1 omslag
        - Werff, H. van der (1944), 2002; 264; 1 omslag
        - Westra van Holthe, J.H. (1929), 1970-1993; 265; 1 omslag
      - Asten
        - Pinckaers, R.A. (1935), 1980-1996; 266; 1 omslag
        - Stokkum, H.H. van (1910), 1955-1979; 267; 1 omslag
      - Augustinusga
        - Beth, J.E.W. (1921), 1964-1983; 268; 1 omslag
        - Perk, C.B. (1893), 1962-1963; 269; 1 omslag
      - Avenhorn
        - Riemsdijk, O.C. van (1914), 1958-1977; 270; 1 omslag
      - Avereest
        - Hebers, H. (1932), 1973-1996; 271; omslag
        - Swanenburg de Veye, D.G. (1898), 1966; 272; 1 omslag
          Openbaarheid beperkt tot 01-01-2042
          Betreft ook stukken van Wesseling, K. (1916)
      - Axel
        - Borgers, G.T.R. (1944), 1979-2002; 273; 1 omslag
        - Graaf, D.H. de (1915), 1979; 274; 1 omslag
        - Meijling, J. (1906), 1953-1960; 275; 1 omslag
    - Notarissen met een standplaats beginnende met de letter B
      - Baarle-Nassau
        - Daverveldt, A.J.M. (1930), 1967-1994; 276; 1 omslag
      - Baarn
        - Koenderink, B.E. (1905), 1964; 277; 1 omslag
          Betreft ook stukken van P.C.J. Beijnen
        - Morsch, A.M.J. (1912), 1982; 278; 1 omslag
        - Römer, M.C.A.A.H. (1889), 1959-1960; 279; 1 omslag
          Betreft ook stukken van Morsch M.A.J. (1912)
        - Windhorst, H. (1934), 1979-1998; 280; 1 omslag
      - Balk
        - Visser, A. (1916), 1969; 281; 1 omslag
          Betreft ook stukken van Ploegsma, W.N.C. (1919)
      - Barendrecht
        - Bormans, M.L.L. (1939), 1981-2003; 282; 1 omslag
        - Drimmelen, C. van (1895), 1964-1965; 283; 1 omslag
          Met KB benoeming H. Groenveld (1913)
        - Groeneveld, H. (1913), 19981; 284; 1 omslag
        - Groenveld, E.W. (1946), 1983-2006; 285; 1 omslag
          Openbaarheid beperkt tot 01-01-2082
      - Barneveld
        - Rijneveld, H. (1903), 1972; 286; 1 omslag
        - Schouw, A.A. (1934), 1973-1998; 287; 1 omslag
        - Stempvoort, D.C. van (1936), 1982-2000; 288; 1 omslag
      - Bedum
        - Bouwman, E.W. (1926), 1964-1990; 289; 1 omslag
        - Hekma, E.J. (1905), 1964; 290; 1 omslag
      - Beek
        - Haanen, L.L.M. (1923), 1971-1990; 291; 1 omslag
        - Pesch, J.W.J.M. (1904), 1969; 292; 1 omslag
        - Sluypers, J.N. (1924), 1971-1990; 293; 1 omslag
      - Beekbergen
        - Abeelen, A.C. van den (1916), 1980; 294; 1 omslag
        - Blankhart, E.B. (1946), 1980-2007; 295; 1 omslag
          Openbaarheid beperkt tot 01-01-2083
        - Verhoeff, A.L. (1895), 1964-1965; 296; 1 omslag
          Openbaarheid beperkt tot 01-01-2041
          Betreft ook stukken van Abeelen, A.C. van den (1916)
      - Beemster
        - Kooijman, J.A. (1940), 1989-2003; 297; 1 omslag
        - Ruijgrok, J.J.F.A.M. (1895), 1964; 298; 1 omslag
          Betreft ook stukken van Stuijt, H.J.A. (1924)
        - Stuijt, H.J.A. (1924), 1988; 299; 1 omslag
      - Beetsterzwaag
        - Knol, D.M. (1912), 1978; 300; 1 omslag
        - Roemeling, D.J. (1895), 1961-1962; 301; 1 omslag
          Betreft ook stukken van Knol, D.M. (1912)
        - Roemeling, H.W. (1943), 1979-2000; 302; 1 omslag
      - Beilen
        - Wiersum, T.S. (1903), 1972; 303; 1 omslag
      - Bemmel
        - Clant, P.M. (1945), 1991-2002; 304; 1 omslag
        - Jansen, H.F. (1902), 1970; 305; 1 omslag
        - Laarberg, J.H. (1924), 1971-1990; 306; 1 omslag
      - Benningbroek
        - Klerk, C.J. (1929), 1967-1993; 307; 1 omslag
        - Noot, J.H.M. (?), 1967; 308; 1 omslag
      - Bergambacht
        - Boswijk, D.T. (1914), 1957-1977; 309; 1 omslag
      - Bergen
        - Brons, F.J. (1932), 1973-1996; 310; 1 omslag
        - Knook, C. (1880), 1955; 311; 1 omslag
          Betreft ook stukken van Munting, J. (1909)
        - Munting, J. (1909), 1948-1972; 312; 1 omslag
      - Bergen op Zoom
        - Aerden, A.A.J.M. (1930), 1971-1994; 313; 1 omslag
        - Broekman, G.P.F. (1934), 1976-1995; 314; 1 omslag
        - Buisman, R.E. (1959), 2001-2007; 315; 1 omslag
        - Fikkers, T.B. (1917), 1939-1960; 316; 1 omslag
        - Molenaar, P.C. (1907), 1976; 317; 1 omslag
        - Opdorp, G.J.J. van (1901), 1954-1970; 318; 1 omslag
        - Opstal, J.M. van (1961), 2005; 319; 1 omslag
      - Berghem
        - Bijvoet, H.A.H. (1905), 1959-1960; 320; 1 omslag
      - Bergum
        - Dantuma, S.D.T.J. (1939), 1977-2003; 321; 1 omslag
        - Harmsma, H. (1909), 1955-1976; 322; 1 omslag
      - Berkel en Rodenrijs
        - Oostrom, H.M. van (1934), 1985; 323; 1 omslag
      - Berlicum
        - Boer, J. de (1891), 1955-1961; 324; 1 omslag
          Betreft ook stukken van Posthumus, D. (1920)
        - Homminga, R. (1948), 1991-2004; 325; 1 omslag
        - Posthumus, D. (1920), 1984; 326; 1 omslag
        - Wedemeijer, J.L.A.M. (1937), 1976-2000; 327; 1 omslag
        - Wedemeijer, J.L.M. (1907), 1976; 328; 1 omslag
      - Best
        - Bergh, R.E.J.M. von (1936), 1971-1999; 329; 1 omslag
      - Beuningen
        - Frieling, E. (1947), 1989-2003; 330; 1 omslag
        - Roes, J.B.M. (1939), 1976-1996; 331; 1 omslag
      - Beverwijk
        - Batenburg, B.M.A. (1928), 1991; 332; 1 omslag
        - Bölger, T.C.A. (1905), 1960; 333; 1 omslag
        - Bremmers, J.H. (1888), 1958; 334; 1 omslag
        - Bruijnink, A.D.T. (1914), 1960-1978; 335; 1 omslag
        - Cobussen, A.A.M.J. (1971), 2002; 336; 1 omslag
        - Engelhard, J.L.F. (1907), 1960-1976; 337; 1 omslag
        - Hoekstra, A.T.L. (1938), 1977-2002; 338; 1 omslag
        - Koger, R.A.A. (1937), 1979-2002; 339; 1 omslag
        - Westen, R.A. (1942), 1978-2007; 340; 1 omslag
      - Bladel en Netersel
        - Claessen, J.H.H. (1920), 1961-1984; 341; 1 omslag
        - Merkx, L.J.M. (1934), 1962-1997; 342; 1 omslag
          Openbaarheid beperkt tot 01-01-2073
        - Mourik, C.L. van (1904), 1953-1961; 343; 1 omslag
          Ook stukken betreffende C. L. van Mourik
      - Bodegraven
        - Everts, E.J. (1896), 1965-1966; 344; 1 omslag
          Betreft ook stukken van Waverijn, A.A. (1916)
        - Vink, J.A. (1943), 1985-1997; 345; 1 omslag
        - Waverijn, A.A. (1916), 1986; 346; 1 omslag
      - Bloemendaal
        - Baltussen, J.M.J. (1929), 1977-1981; 347; 1 omslag
        - Luijnenburg, J.P.A. (1909), 1976; 348; 1 omslag
        - Weel, H.M. van (1887), 1958; 349; 1 omslag
          Betreft ook stukken van Luijnenburg, J.P.A. (1909)
      - Bolsward
        - Alma, H.A.J. (1891), 1960-1961; 350; 1 omslag
          Bevat stukken van A. Jaarsma (1921)
        - Bruinsma, F.J. (1883), 1956; 351; 1 omslag
        - Bruinsma, N.L.J. (1910), 1976; 352; 1 omslag
      - Borculo
        - Schneider, G.J. (1927), 1973-1989; 353; 1 omslag
      - Borger
        - Aalst, C.D.P. (1932), 1977-1995; 354; 1 omslag
        - Grutterink, G. (1914), 1976; 355; 1 omslag
      - Borger-Odoorn
        - Kooi, B.J.P. van der (1940), 1980-2000; 356; 1 omslag
        - Verbeek, H.A. (1964), 2000-2001; 357; 1 omslag
        - Wichers, O. (1903), 1963-1964; 358; 1 omslag
          Betreft ook stukken van Graag, P.A. de (1917)
      - Borne
        - Kuhlmann, J.M.H. (1936), 1976-1998; 359; 1 omslag
      - Boskoop
        - Hoogenraad, A.J. (1936), 1977-1999; 360; 1 omslag
        - Koningh, A.T. de (1918), 1965; 361; 1 omslag
        - Repko, J.H. (1942), 2000; 362; 1 omslag
        - Smeenk, G.J. (1901), 1964; 363; 1 omslag
      - Boxmeer
        - Goossens, E.H.M. (1904), 1973; 364; 1 omslag
        - Hendrikx, A.R.M. (1946), 1991-2007; 365; 1 omslag
          Betreft ook stukken van Verkerk, J.J.O.
        - Heuvel, M.W. van den (1930), 1991; 366; 1 omslag
      - Boxtel
        - Mannaerts, J.F.J.M. (1901), 1958-1970; 367; 1 omslag
          Openbaarheid beperkt tot 01-01-2046
        - Mertens, P. (1927), 1971-1991; 368; 1 omslag
        - Susante, H.J.F. van (1943), 1987; 369; 1 omslag
      - Breda
        - Arendonk, G.R. van (1942), 1984-2001; 370; 1 omslag
        - Bavel, J.E. van (1931), 1971-1992; 371; 1 omslag
        - Besouw, H.C. van (1891), 1961; 372; 1 omslag
          Betreft ook stukken van Vlokhoven, W.A.A.M.M. van (1919)
        - Bots, A.F.M. (1917), 1963-1964; 373; 1 omslag
        - Brink, J.P van den (1892), 1957; 374; 1 omslag
          Betreft ook stukken van Visser, A. (1903)
        - Broers, M.J.M. (1948), 1992-2006; 375; 1 omslag
        - Commissaris, A.J.M. (1902), 1955-1971; 376; 1 omslag
          Openbaarheid beperkt tot 01-01-2047
        - Commissaris, J.J.A. (1938), 1980-1981; 377; 1 omslag
        - Drion, B.J.W. (1888), 1958; 378; 1 omslag
        - Esch, F.C.A. van (1918), 1972-1987; 379; 1 omslag
        - Esser, J.S.H.M. (1893), 1962-1963; 380; 1 omslag
          Openbaarheid beperkt tot 01-01-2039
          Betreft ook stukken van Bots, A.F.M. (1917)
        - Habets, H.J.C. (1923), 1971-1989; 381; 1 omslag
        - Lever, J.H. (1905), 1955-1963; 382; 1 omslag
        - Linders, J.H.A.D.M. (1936), 1981-1997; 383; 1 omslag
        - Made, P.J.M. van der (1948), 1989-1996; 384; 1 omslag
        - Olde Wolbers, G.J.A.J. (1943), 1982-2002; 385; 1 omslag
        - Roelen, A.W.M. (1949), 1985-1996; 386; 1 omslag
        - Schonck, T.B.J. (1923), 1972-1988; 387; 1 omslag
        - Thijssen, L.A. (1902), 1971; 388; 1 omslag
        - Tierolff, F.A.M. (1901), 1955; 389; 1 omslag
        - Veen, R.Z. van der (1916), 1982; 390; 1 omslag
        - Vercauteren, W.A.M. (1937), 1986-2000; 391; 1 omslag
        - Visser, A. (1903), 1957-1972; 392; 1 omslag
        - Vlokhoven, W.A.A.M.M. van (1919), 1985; 393; 1 omslag
        - Wijnands, E.J. (1931), 1972-1994; 394; 1 omslag
          Openbaarheid beperkt tot 01-01-2070
      - Breukelen
        - Akkerman, T.C. (1913), 1962-1981; 395; 1 omslag
        - Doude van Troostwijk, A.H. (1893), 1962; 396; 1 omslag
          Openbaarheid beperkt tot 01-01-2038
          bevat ook stukken van T.C. Akkerman (1913)
        - Versluijs, G. (1938), 1982-2003; 397; 1 omslag
      - Brielle
        - Blink, C. van den (1893), 1962-1962; 398; 1 omslag
          Betreft ook stukken van Rüstenborgh A.J. (1919)
        - Buijtink, P.J. (1943), 1983; 399; 1 omslag
          Openbaarheid beperkt tot 01-01-2059
        - Oosthoek, C.J. (1899), 1966; 400; 1 omslag
        - Rijsterborgh, A.J. (1919), 1986; 401; 1 omslag
        - Schong, R.A.J. (1943), 1986-1988; 402; 1 omslag
      - Brummen
        - Boogman, W. (1908), 1973; 403; 1 omslag
        - Brugge, J.C.J. van der (1933), 1974-1994; 404; 1 omslag
        - Hijink, J.H.T. (1884), 1956; 405; 1 omslag
          Betreft ook stukken van Boogman W. (1908)
      - Brunssum
        - Kreijn, M.H.M. (1914), 1959-1984; 406; 1 omslag
      - Budel
        - Hermans, J.T.A. (1884), 1955-1989; 407; 1 omslag
          Betreft ook stukken van Visser, W. de
        - Smits, J.A.M. (1914), 1981; 408; 1 omslag
      - Buitenpost
        - Sijbenga, A. (1907), 1956-1972; 409; 1 omslag
        - Slobben, G. (1939), 1972-1998; 410; 1 omslag
      - Bunschoten
        - Warmerdam, W.B.J.M. (1944), 1989-2002; 411; 1 omslag
      - Buren
        - Haas van Dorsser, H. de (1909), 1953-1976; 412; 1 omslag
        - Haas van Dorsser, J.F.U. de (1946), 1992-2007; 413; 1 omslag
        - Schattenkerk, J.V. (1926), 1976-1991; 414; 1 omslag
      - Bussum
        - Bakker, H. (1902), 1971; 415; 1 omslag
        - Bakker, K.P. (1931), 1971-1990; 416; 1 omslag